臺灣新竹地方法院刑事判決　　　　　　　　　　　　　九十三年度易緝字第四三號
　　公　訴　人　臺灣新竹地方法院檢察署檢察官
　　被　　　告　甲○○　男　三.
右列被告因違反毒品危害防制條例案件，經檢察官提起公訴（九十年度毒偵字第九八
七號），本院依簡式審判程序判決如左：
    主  文
甲○○施用第二級毒品，累犯，處有期徒刑柒月。
扣案之第二級毒品安非他命壹包（淨重零點貳柒公克，包裝重零點壹陸公克）沒收銷
燬之。
    事  實
一、甲○○前曾於民國八十六年間因違反麻醉藥品管理條例案件，經本院於八十六年
    十二月二十六日以八十六年度易字第二○二六號刑事判決判處有期徒刑五月，於
    八十七年一月二十六日確定，於同年二月二十六日易科罰金執行完畢。
二、又甲○○於八十七年間因施用第二級毒品安非他命案件，經臺灣新竹地方法院檢
    察署檢察官聲請，而經本院於八十七年九月九日以八十七年度毒聲字第五八一號
    裁定送勒戒處所觀察、勒戒，旋因觀察、勒戒後，因認無繼續施用毒品傾向，由
    臺灣新竹地方法院檢察署檢察官於八十八年一月二十六日以八十八年度偵字第四
    五八號、八十八年度偵緝字第一七號為不起訴處分確定。其復於前開不起訴處分
    確定後之八十八年間因施用第二級毒品安非他命案件，經臺灣桃園地方法院檢察
    署檢察官聲請，而經臺灣桃園地方法院於八十八年十二月十八日以八十八年度毒
    聲字第七七一七號裁定送勒戒處所觀察、勒戒，旋因觀察、勒戒後，因認有繼續
    施用毒品傾向，再經臺灣桃園地方法院檢察署檢察官聲請，而經臺灣桃園地方法
    院於八十九年一月十四日以八十九年度毒聲字第二九二號裁定令入戒治處所施以
    強制戒治一年，其此部分施用第二級毒品安非他命之犯行，並經臺灣桃園地方法
    院檢察署檢察官起訴，而經臺灣桃園地方法院桃園簡易庭於八十九年二月二十九
    日以八十九年度桃簡字第二三三號刑事簡易判決判處有期徒刑六月，於八十九年
    五月八日確定。至其強制戒治部分，因執行屆滿三月且成效評定合格，復經臺灣
    桃園地方法院檢察署檢察官聲請，而經臺灣桃園地方法院於八十九年五月二十九
    日以八十九年度毒聲字第三八一二號裁定停止戒治，所餘戒治期間交付保護管束
    ，並於八十九年六月十六日出所，保護管束期間並已於九十年一月十三日屆滿而
    未經撤銷。
三、惟甲○○猶不知悔改，復基於施用第二級毒品安非他命之犯意，於九十年四月十
    二日之前二、三日某時許，在其位於新竹縣橫山鄉○○村○鄰○○街二十號之住
    處內，以將安非他命用火燒烤，讓其熔化起煙霧，再以吸食器吸食所產生之煙霧
    之方式，施用第二級毒品安非他命一次。嗣於九十年四月十二日二十二時許，在
    國道三號公路北向九十公里處（新竹縣竹東鎮）為警攔檢，並在其所駕駛車牌號
    碼ＪＸ—五二三一號之自小客車中扣得第二級毒品安非他命一包（毛重○‧五公
    克），因而查獲上情。
四、案經內政部警政署國道公路警察局第六警察隊報請臺灣新竹地方法院檢察署檢察
    官偵查起訴。
    理  由
一、本案被告甲○○所犯為毒品危害防制條例第十條第二項之施用第二級毒品安非他
    命罪，非死刑、無期徒刑、最輕本刑為三年以上有期徒刑之罪，或高等法院管轄
    第一審之案件，被告於本院準備程序進行中，就被訴事實為有罪之陳述，經本院
    合議庭認合於新修正刑事訴訟法第二百七十三條之一第一項之規定，裁定進行簡
    式審判程序，合先敘明。
二、訊據被告甲○○對於右揭時地，以如事實欄所述方式，施用第二級毒品安非他命
    一次之事實坦承不諱（見本院九十三年度易緝字第四三號卷第二六頁背面），且
    被告於九十年四月十二日被查獲後所親自採集之尿液經送驗結果，確呈甲基安非
    他命陽性反應等情，有國道公路警察局第六隊九十年四月移送煙毒麻醉藥品人犯
    尿液檢體編號對照表、臺北縣政府衛生局尿液煙毒檢驗成績書及國防部憲兵司令
    部刑事鑑識中心九十三年二月十一日（九三）宇鑑字第○一五九五號號鑑驗通知
    書各一份在卷可稽（見九十年度偵字第二三七七號卷第六、三七頁、本院九十二
    年度易緝字第四四號卷第四六頁），且有第二級毒品安非他命一包（毛重○‧五
    公克）扣案足資佐證（九十年度安保管字第二○九號，扣押物品清單見九十年度
    偵字第二三七七號卷第二二頁）。而上揭安非他命經送法務部調查局鑑定結果，
    克，包裝重○‧一六公克等情，有該局九十二年十二月十二日調科壹字第○九二
    六二九四○六三○號檢驗通知書一份附卷足憑（見九十二年度易緝字第四四號卷
    第二二頁），被告前開所為自白，確與事實相符而堪採信，足見被告確有於如事
    實欄所述時地內施用第二級毒品安非他命之犯行，應堪認定。再查，被告前曾於
    八十七年間因施用第二級毒品安非他命案件，經臺灣新竹地方法院檢察署檢察官
    聲請，而經本院於八十七年九月九日以八十七年度毒聲字第五八一號裁定送勒戒
    處所觀察、勒戒，旋因觀察、勒戒後，因認無繼續施用毒品傾向，由臺灣新竹地
    方法院檢察署檢察官於八十八年一月二十六日以八十八年度偵字第四五八號、八
    十八年度偵緝字第一七號為不起訴處分確定。其復於前開不起訴處分確定後之八
    十八年間因施用第二級毒品安非他命案件，經臺灣桃園地方法院檢察署檢察官聲
    請，而經臺灣桃園地方法院於八十八年十二月十八日以八十八年度毒聲字第七七
    一七號裁定送勒戒處所觀察、勒戒，旋因觀察、勒戒後，因認有繼續施用毒品傾
    向，再經臺灣桃園地方法院檢察署檢察官聲請，而經臺灣桃園地方法院於八十九
    年一月十四日以八十九年度毒聲字第二九二號裁定令入戒治處所施以強制戒治一
    年，其此部分施用第二級毒品安非他命之犯行，並經臺灣桃園地方法院檢察署檢
    察官起訴，而經臺灣桃園地方法院桃園簡易庭於八十九年二月二十九日以八十九
    年度桃簡字第二三三號刑事簡易判決判處有期徒刑六月，於八十九年五月八日確
    定。至其強制戒治部分，因執行屆滿三月且成效評定合格，復經臺灣桃園地方法
    院檢察署檢察官聲請，而經臺灣桃園地方法院於八十九年五月二十九日以八十九
    年度毒聲字第三八一二號裁定停止戒治，所餘戒治期間交付保護管束，並於八十
    九年六月十六日出所，保護管束期間並已於九十年一月十三日屆滿而未經撤銷等
    情，亦有臺灣新竹地方法院檢察署刑案資料查註紀錄表、受觀察勒戒人毒品及前
    科紀錄簡列表、臺灣新竹地方法院檢察署八十八年度偵字第四五八號、八十八年
    度偵緝字第一七號不起訴處分書、臺灣桃園地方法院檢察署檢察官八十八年度毒
    偵字第二一七○號聲請簡易判決處刑書、臺灣桃園地方法院八十九年度桃簡字第
    二三三號刑事簡易判決及臺灣高等法院被告全國前案紀錄表各一份在卷足憑（見
    九十年度偵字第二三七七號卷第二八至三二頁、九十年度毒偵字第九八七號卷第
    十三至十六頁、本院九十三年度易緝字第四三號卷第三至七、十一至十四頁）。
    綜上，本案事證已臻明確，被告於前案強制戒治處分執行完畢後再犯施用第二級
    毒品安非他命之犯行洵堪認定，應予依法論科。
三、查被告甲○○行為後，毒品危害防制條例於九十二年七月九日修正公布，依該條
    例第三十六條規定，自公布後六個月施行，而於九十三年一月九日施行，關於三
    犯施用第二級毒品，依修正前毒品危害防制條例第二十條第三項前段或第二十三
    條第二項之規定，均依法追訴、審判，而依修正後毒品危害防制條例第二十三條
    規定，只要再犯施用第二級毒品之罪，檢察官即得依法追訴，因此無論是依照修
    正前或修正後之規定，本案均得由檢察官依法追訴並由法院依法審判。再者，關
    於施用第一級毒品或第二級毒品之刑罰規定，不論條次、法定刑度均無變更，且
    本件係九十二年六月六日毒品危害防制條例修正施行前繫屬之施用毒品案件，依
    修正後毒品危害防制條例第三十五條第一項第三款規定，應適用修正後即裁判時
    之毒品危害防制條例第十條第二項之規定為裁判。又查安非他命係屬毒品危害防
    制條例第二條第二項第二款所列之第二級毒品，核被告所為，係犯毒品危害防制
    條例第十條第二項施用第二級毒品罪。至其持有第二級毒品安非他命後，進而施
    用，其持有第二級毒品之低度行為，應為施用之高度行為所吸收，爰不另論其持
    有第二級毒品罪。再者，被告前曾於八十六年間因違反麻醉藥品管理條例案件，
    經本院於八十六年十二月二十六日以八十六年度易字第二○二六號刑事判決判處
    有期徒刑五月，於八十七年一月二十六日確定，於同年二月二十六日易科罰金執
    行完畢之事實，有前開臺灣新竹地方法院檢察署刑案資料查註紀錄表及臺灣高等
    法院被告全國前案紀錄表各一份在卷可憑（見九十年度偵字第二三七七號卷第十
    六頁、本院九十三年度易緝字第四三號卷第七頁），其於執行完畢後五年以內再
    犯本件有期徒刑以上之罪，為累犯，應依法加重其刑。爰審酌被告前已有違反麻
    醉藥品管理條例案件之前科，又歷經多次觀察、勒戒及強制戒治，猶不知悔悟，
    卻再犯本案，顯然自制力薄弱，惟其所為僅戕害自身身心健康，且審酌其犯罪手
    段、情節、施用期間長短、所生危害、前案業經判處有期徒刑六月確定，被告於
    本案係經通緝始行到案，然對所為上揭犯行尚坦承不諱等一切情狀，量處如主文
    所示之刑，以資懲儆。又扣案之安非他命一包（淨重○‧二七公克，包裝重○‧
    一六公克），為第二級毒品，已如前述，應依毒品危害防制條例第十八條第一項
    前段之規定沒收銷燬之。
據上論斷，應依刑事訴訟法第二百七十三條之一第一項、第二百九十九條第一項前段
，修正後毒品危害防制條例第十條第二項、第十八條第一項前段、第三十五條第一項
第三款，刑法第十一條前段、第四十七條，判決如主文。
本案經檢察官林李嘉到庭執行職務。
中　　　華　　　民　　　國　　九十三　　年　　  十二  　月　　二十八　　日
                                      臺灣新竹地方法院刑事第五庭
                                          法  官  楊惠芬
右正本證明與原本無異。
如不服本判決，應於判決送達後十日內向本院提出上訴狀（應附繕本），上訴於臺灣
高等法院。
                                          書記官  汪淑菁
中　　　華　　　民　　　國　　九十三　　年　　十二　  月　　二十九　　  日
附錄本案論罪科刑法條全文：
毒品危害防制條例第十條第二項：
施用第二級毒品者，處三年以下有期徒刑。
